【裁判字號】    97,交抗,319
【裁判日期】    970331
【裁判案由】    聲明異議
【裁判全文】
臺灣高等法院臺中分院刑事裁定         97年度交抗字第319號
抗  告  人
即受處分人  甲○○
上列抗告人因聲明異議案件，不服臺灣臺中地方法院中華民國97
年2月26日裁定（96年度交聲字第810號），提起抗告，本院裁定
如下：
    主  文
抗告駁回。
    理  由
一、抗告意旨略以：抗告人從未接獲中監違字第裁60-Z00000000
    號裁決書，請求撤銷原裁定，更為適法之裁定云云。
二、原審裁定意旨略以：抗告人即受處分人甲○○（下稱抗告人
    ）於民國（下同）95年11月26日晚間9 時20分許，駕駛車號
    R5-1083 號自用小客車，在國道三號公路南下132公里加454
    公尺處，因「高速公路行車發生故障無法行駛，移置前未依
    規定在車輛前後適當距離樹立車輛故障標誌（該車故障停放
    於內側路肩及內側車道，未依規定於後方擺設警告標誌）」
    之違規事實，經內政部警政署國道公路警察隊第二警察隊後
    龍分隊警員當場舉發，並開立公警局交字第Z00000000 號舉
    發違反道路交通管理事件通知單等情，經原審向原舉發機關
    內政部警政署國道公路警察隊第二警察隊查詢結果，該隊函
    覆稱：「R5-1083 車故障停於內側車道因未於後方擺設故障
    標誌，6V-3189車因未注意車前狀態閃避不及碰撞R5-1083車
    而肇事」，亦有內政部警政署國道公路警察隊第二警察隊97
    年2 月13日公警二交字第0970270065號書函及所檢附之道路
    交通事故現場圖、交通事故初步分析研判表、道路交通事故
    調查報告表及現場採證照片附卷可憑。併參酌抗告人於警詢
    時所自承：「當時我所駕駛之自小客車號R5-1083 引擎突然
    熄火，於是我將車滑停在內側路肩及佔用一部分內線車道，
    立即下車查看準備要拿故障標誌，但我想想該路段很危險，
    於是又上車試著發動引擎，結果就被自小客6V-3189 撞上，
    前後發生時間約五分鐘」、「因為我所駕駛之自小客車號R5
    -1083 引擎熄火無法發動，所以無法移至外側路肩，但我想
    想該路段很危險，於是又上車試著發動引擎，未擺放故障標
    誌」等語，足見抗告人於車輛引擎熄火故障無法行駛、停在
    內側路肩及內線車道下車查看至遭6V-3189號自用小客車追
    撞之五分鐘內，原有足夠時間樹立故障標誌以警告後方來車
    ，然其卻為嘗試發動引擎，而未依規定，於發動引擎移置前
    在車輛後之內側路肩及內側車道，適當處擺設警告標誌，致
    6V-3189號自用小客車閃避不及而撞上，抗告人駕駛上開車
    輛確有違反上開規定之事實。從而，原處分機關以抗告人違
    反道路交通管理處罰條例第59條規定，於96年7月30日，以
    中監違字第裁60-Z00000000號裁決書裁處罰鍰新台幣3千元
    ，核無不當，因認抗告人聲明異議為無理由，裁定予駁回。
三、按處理違反道路交通管理事件，有關文書送達之程序，依行
    政程序法之規定，違反道路交通管理事件統一裁罰基準及處
    理細則第5 條定有明文。又按送達，於應受送達人之住居所
    、事務所或營業所為之。但在行政機關辦公處所或他處會晤
    應受送達人時，得於會晤處所為之，行政程序法第72條第1
    項定有明文。經查：原處分機關於96年7 月30日以中監違字
    第裁60-Z00000000號裁決書裁處罰鍰新臺幣3 千元，並當場
    交付裁決書予抗告人，由抗告人當場簽名收受，有前開裁決
    書及原處分機關送達證書在卷可考（見原審卷第5頁），且
    核對該裁決書上抗告人之簽名筆跡，經肉眼比對與抗告人聲
    明異議狀之簽名字跡之筆劃、型態、筆勢等特徵相吻，堪認
    係抗告人親收該裁決書暨送達證書，是前開裁決書確已發生
    合法文書送達之效果。原裁定經核無不合，抗告人抗告意旨
    以從未收受裁決書云云，指摘原裁定不當為無理由，應駁回
    其抗告。
四、據上論結，應依道路交通案件處理辦法第26條，刑事訴訟法
    第412條，裁定如主文。
中    華    民    國    97    年    3     月    31    日
            刑事第七庭    審判長法  官  林  榮  龍
                                法  官  江  錫  麟
                                法  官  張  惠  立
上列正本證明與原本無異。
不得再抗告。
                                書記官  林  育  德
中    華    民    國    97    年    4     月     1    日


司法院資訊處製作；財團法人民間司法改革基金會備份。
